最高法院民事裁定            一○○年度台上字第一八二一號
上  訴  人  林俊雄
            陳正治
共      同
訴訟代理人  洪文佐律師
被 上訴 人  行政院農業委員會林務局屏東林區管理處
法定代理人  許明城
被 上訴 人  張瑞忠
共      同
訴訟代理人  尤挹華律師
            郭正鵬律師
上列當事人間請求損害賠償事件，上訴人對於中華民國一○○年
八月三日台灣高等法院高雄分院第二審判決（一○○年度上字第
八○號），提起上訴，本院裁定如下：
    主  文
上訴駁回。
第三審訴訟費用由上訴人負擔。
    理  由
按上訴第三審法院，非以原判決違背法令為理由，不得為之。又
提起上訴，上訴狀內應記載上訴理由，其以民事訴訟法第四百六
十九條所定事由提起第三審上訴者，應於上訴狀內表明原判決所
違背之法令及其具體內容、暨依訴訟資料合於該違背法令之具體
事實。其依同法第四百六十九條之一規定提起上訴者，並應具體
敘述為從事法之續造、確保裁判之一致性或其他所涉及之法律見
解具有原則上重要性之理由。同法第四百六十七條、第四百七十
條第二項分別定有明文。而依同法第四百六十八條規定，判決不
適用法規或適用不當者，為違背法令；依同法第四百六十九條規
定，判決有該條所列各款情形之一者，為當然違背法令。是當事
人提起第三審上訴，如合併以同法第四百六十九條及第四百六十
九條之一之事由為上訴理由時，其上訴狀或理由書應表明該判決
所違背之法令條項，或有關判例、解釋字號，或成文法以外之習
慣或法理等及其具體內容，暨係依何訴訟資料合於該違背法令之
具體事實，並具體敘述為從事法之續造、確保裁判之一致性或其
他所涉及之法律見解具有原則上重要性之理由。如未依上述方法
表明，或其所表明者與上開法條規定不合時，即難認為已合法表
明上訴理由，其上訴自非合法。本件上訴人對於原判決提起第三
審上訴，雖以該判決違背法令為由，惟核其上訴理由狀所載內容
，係就原審取捨證據及認定事實之職權行使，指摘其為不當，並
就原審所為論斷，泛言未論斷或論斷矛盾、違法，而非表明該判
決所違背之法令及其具體內容，暨依訴訟資料合於該違背法令之
具體事實；亦未具體敘述為從事法之續造、確保裁判之一致性或
其他所涉及之法律見解具有原則上重要性之理由，難認其已合法
表明上訴理由。依首揭說明，應認其上訴為不合法。末按公務員
之侵權行為責任，須以民法第一百八十六條之規定為據。故其因
過失違背對於第三人應執行之職務，致第三人之權利受有損害者
，被害人須以不能依他項方法受賠償時為限，始得向公務員個人
請求損害賠償。同條第二項所謂法律上之救濟方法，不以法律明
文規定之救濟方法為限。又本條所定公務員執行之職務，既為公
法上之行為，其任用機關自無民法第一百八十八條第一項規定之
適用。本件原審以上訴人主張被上訴人張瑞忠執行職務應負過失
責任等情，前另案依國家賠償法第二條第二項規定，請求被上訴
人行政院農業委員會林務局屏東林區管理處賠償上訴人林俊雄、
陳正治依序新台幣一百五十萬元及一百二十六萬元均本息部分，
已受敗訴判決確定，因認上訴人對被上訴人為系爭請求，尚屬無
據，而維持第一審所為上訴人敗訴之判決，駁回其上訴，難謂有
何違背法令，附此敘明。
據上論結，本件上訴為不合法。依民事訴訟法第四百八十一條、
第四百四十四條第一項、第九十五條、第七十八條，裁定如主文
。
中    華    民    國  一○○  年    十    月   二十   日
                      最高法院民事第六庭
                          審判長法官  陳  淑  敏  
                                法官  吳  麗  女  
                                法官  簡  清  忠  
                                法官  王  仁  貴  
                                法官  林  大  洋  
本件正本證明與原本無異
                                      書  記  官  
中    華    民    國  一○○  年    十    月  三十一  日
                                                      K